# 同一控制下处置子公司会计处理

提问人：woshixiaomi3 时间：2019-11-04 16:43:03
请教陈老师，A 公司下有两个子公司B 公司，C 公司，B 公司有子公司D公司，现 B 公司将 D公司出售给 C 公司，B 公司账面应如何进行会计处理，是否可以确认投资收益，还是应冲减资本公积及留存收益？如确认投资收益，合并层面应如何抵消？

回答人：chenyiwei
B 公司层面按正常的处置子公司处理，在处置价款公允的前提下，可确认处置收益。虽然处置交易的对象是同一控制下的兄弟公司，但上述结论仍然成立。
C 公司取得 D 公司的控制权，按同一控制下合并处理，所以 B、C 双方对同一交易的处理方法不对等。

提问人：woshixiaomi3 时间：2019-11-09 06:30:17
陈老师，B 公司单体层面的投资收益在集团层面应该不存在，那么在集团层面编制合并报表时这部分投资收益应该如何处理，个人理解，归属于以前年度的部分应调整未分配利润，归属本年部分放在其他转入，即合并层面借投资收益
贷年初未分配利润
其他转入
不知这个理解正确与否？
另外 C 公司取得 D 公司后，需要进行追溯调整，即视同在期初即将D 公司纳入合并报表，对于集团合并层面而言，期初合并报表需要重新编制吗？
还是可以沿用期初的合并报表数？

回答人：chenyiwei
1 、应不是其他转入，而是对应于被处置企业年初至处置日的净利润； 2 、不需要重新编制集团合并报表的年初数和上年数。